---
title: "Analyse einer Pokémon-Karten-Simulation mit God Packs"
author: "Rossasco, Marco; Jovicic, Vladimir; Blaauw, Raphael"
date: "`r Sys.Date()`"
output:
  html_document:
    toc: true
    toc_float: true
    theme: readable
    highlight: tango
---

```{r setup, include=FALSE}
knitr::opts_chunk$set(echo = TRUE, warning = FALSE, message = FALSE)
library(ggplot2)
```

## 1. Simulationsaufbau und Zufallskomponenten

Ziel dieser Simulation ist es, den Prozess des Sammelns von Pokémon-Karten unter Einbezug von Zufallselementen wie unterschiedlichen Kartenwahrscheinlichkeiten und der Chance auf seltene "God Packs" zu untersuchen. Wir analysieren, wie sich die Anzahl gesammelter, verschiedener Karten verteilt.

### 1.1 Datenbasis und Wahrscheinlichkeiten

Die Simulation basiert auf zwei echten Datensätzen des Mobile Games „Pokémon TCG Pocket”: einem für reguläre Karten und einem für die speziellen Karten aus "God Packs". Wichtig sind hier die Ziehwahrscheinlichkeiten für jede Karte.

```{r data-and-parsing, echo=TRUE}
# Daten einlesen
karten <- read.csv("./data/Mythical_Island.csv", stringsAsFactors = FALSE)
karten_god_pack <- read.csv("./data/Mythical_Island_god_pack.csv", stringsAsFactors = FALSE)

# Funktion zur Umwandlung von Prozent-Strings in numerische Wahrscheinlichkeiten
parse_percent_column <- function(x) {
  x[is.na(x) | trimws(x) == ""] <- "0%"
  as.numeric(sub("%", "", x)) / 100
}

# Wahrscheinlichkeiten für normale Packs
alle_karten <- karten$Name
prob_1_3 <- parse_percent_column(karten$First.third.cards)
prob_4   <- parse_percent_column(karten$Fourth.card)
prob_5   <- parse_percent_column(karten$Fifth.card)

# Wahrscheinlichkeiten für God Packs
alle_karten_god <- karten_god_pack$Name
prob_1_3_g <- parse_percent_column(karten_god_pack$First.third.cards)
prob_4_g   <- parse_percent_column(karten_god_pack$Fourth.card)
prob_5_g   <- parse_percent_column(karten_god_pack$Fifth.card)
```

### 1.2 Kern des Zufallsprozesses: Die `ziehe_pack` Funktion

Diese Funktion simuliert das Öffnen eines einzelnen Karten-Packs. Der Zufall spielt hier eine doppelte Rolle:
1.  **God Pack Chance:** `runif(1) < current_god_pack_rate` entscheidet zufällig, ob ein God Pack gezogen wird.
2.  **Kartenauswahl:** `sample()` wählt Karten basierend auf ihren hinterlegten Wahrscheinlichkeiten aus dem entsprechenden Pool (normal oder God Pack).

```{r function-ziehe-pack, echo=TRUE}
ziehe_pack <- function(current_god_pack_rate) {
  is_godpack <- runif(1) < current_god_pack_rate
  
  if (is_godpack) {
    cards_drawn <- c()
    if (length(alle_karten_god) > 0 && sum(prob_1_3_g, na.rm = TRUE) > 0) {
      cards_drawn <- c(cards_drawn, sample(alle_karten_god, size = 3, replace = TRUE, prob = prob_1_3_g))
    }
    if (length(alle_karten_god) > 0 && sum(prob_4_g, na.rm = TRUE) > 0) {
      cards_drawn <- c(cards_drawn, sample(alle_karten_god, size = 1, replace = TRUE, prob = prob_4_g))
    }
    if (length(alle_karten_god) > 0 && sum(prob_5_g, na.rm = TRUE) > 0) {
      cards_drawn <- c(cards_drawn, sample(alle_karten_god, size = 1, replace = TRUE, prob = prob_5_g))
    }
    return(cards_drawn)
  } else {
    return(c(
      sample(alle_karten, size = 3, replace = TRUE, prob = prob_1_3),
      sample(alle_karten, size = 1, replace = TRUE, prob = prob_4),
      sample(alle_karten, size = 1, replace = TRUE, prob = prob_5)
    ))
  }
}
```

### 1.3 Simulation über Zeit und Wiederholungen

Die Funktion `simuliere_jahr_mit_slots` aggregiert das Ziehen von Packs über eine bestimmte Anzahl Tage. Die Hauptsimulation führt diesen Prozess `N` Mal für jede Kombination von Spieldauer (`tage_vektor`) und God-Pack-Wahrscheinlichkeit (`god_pack_chance_vektor`) durch, um Verteilungen der Ergebnisse zu erhalten.

```{r function-simuliere-jahr-und-hauptschleife, echo=TRUE}
simuliere_jahr_mit_slots <- function(packs_pro_tag, tage = 30, current_god_pack_rate) {
  gezogen <- replicate(packs_pro_tag * tage, ziehe_pack(current_god_pack_rate), simplify = FALSE)
  gezogen <- unlist(gezogen)
  if (length(gezogen) == 0) return(0) # Falls keine Karten gezogen wurden
  length(unique(gezogen))
}

# Simulationsparameter
N <- 1000 
tage_vektor <- c(7, 14, 30) 
god_pack_chance_vektor <- c(0.0005, 0.01, 0.05) 
# kosten_premium_pro_monat <- 10 # Für diese Analyse nicht im Fokus

ergebnisse_gesamt <- list() 

# Hauptsimulationsschleife
for (gp_chance in god_pack_chance_vektor) {
  ergebnisse_fuer_gp_chance <- list()
  for (tage in tage_vektor) {
    gratis <- replicate(N, simuliere_jahr_mit_slots(2, tage = tage, current_god_pack_rate = gp_chance))
    premium <- replicate(N, simuliere_jahr_mit_slots(4, tage = tage, current_god_pack_rate = gp_chance))
    
    ergebnisse_fuer_gp_chance[[as.character(tage)]] <- list(
      gratis = as.numeric(gratis), # Sicherstellen, dass es numerisch ist
      premium = as.numeric(premium) # Sicherstellen, dass es numerisch ist
    )
  }
  ergebnisse_gesamt[[as.character(gp_chance)]] <- ergebnisse_fuer_gp_chance
}
```

## 2. Visualisierung der Simulationsergebnisse

Die gesammelten Daten werden nun visualisiert. Wir verwenden facettierte Histogramme, um die Verteilung der gesammelten Karten für jede Kombination von God-Pack-Rate, Spieldauer und Spielmodell (Gratis/Premium) darzustellen.

```{r multivariate-plot-code, echo=TRUE, fig.width=11, fig.height=9}
# Datenaufbereitung für den Plot
all_plot_data_list_multivariate <- list()
for (gp_chance_char in names(ergebnisse_gesamt)) {
  ergebnisse_fuer_gp_chance <- ergebnisse_gesamt[[gp_chance_char]]
  current_gp_rate <- as.numeric(gp_chance_char) 
  for (tage_val in tage_vektor) {
    tage_char <- as.character(tage_val)
    temp_df <- data.frame(
      Karten = c(ergebnisse_fuer_gp_chance[[tage_char]]$gratis,
                 ergebnisse_fuer_gp_chance[[tage_char]]$premium),
      Modell = rep(c("Gratis", "Premium"), each = N),
      Tage = factor(tage_val),
      GodPackRate = factor(paste0(current_gp_rate * 100, "%")) 
    )
    list_key <- paste("gp", current_gp_rate, "tage", tage_val, sep = "_")
    all_plot_data_list_multivariate[[list_key]] <- temp_df
  }
}
combined_df_multivariate <- do.call(rbind, all_plot_data_list_multivariate)
if (!is.null(combined_df_multivariate)) { # Nur plotten, wenn Daten vorhanden sind
  rownames(combined_df_multivariate) <- NULL 
}


# Erstellen des Plots
if (!is.null(combined_df_multivariate) && nrow(combined_df_multivariate) > 0) {
  p_multi_faceted <- ggplot(combined_df_multivariate, aes(x = Karten, fill = Modell)) +
    geom_bar(position = "dodge", color = "black") +
    facet_grid(GodPackRate ~ Tage, scales = "free_y", labeller = label_both) + 
    labs(
      title = "Verteilung der gesammelten Karten nach Tagen und God Pack Häufigkeit",
      x = "Anzahl verschiedener Karten",
      y = "Anzahl Simulationen (von N=`r N`)",
      fill = "Modell"
    ) +
    theme_minimal(base_size = 10) + # Kleinere Basisgrösse für bessere Lesbarkeit bei vielen Facetten
    theme(legend.position = "top",
          plot.title = element_text(hjust = 0.5),
          strip.text = element_text(size = 8)) # Textgrösse der Facetten-Titel anpassen
  print(p_multi_faceted)
} else {
  cat("Keine Daten zum Plotten vorhanden.")
}
```

## 3. Kernaussagen zum Zufallsprozess

Die multivariate Grafik zeigt empirische Wahrscheinlichkeitsverteilungen der Anzahl gesammelter, verschiedener Karten. Jedes Histogramm ist das Ergebnis von `N` Simulationen eines spezifischen Szenarios.

*   **Veranschaulichung von Zufall:** Die Streuung innerhalb jedes Histogramms zeigt die natürliche Variabilität des Zufallsprozesses. Nicht jede Simulation führt zum exakt gleichen Ergebnis, selbst bei identischen Parametern.
*   **Einfluss der Dauer (`Tage`):** Längere Spieldauern führen erwartungsgemäss zu einer Rechtsverschiebung der Verteilungen – im Mittel werden mehr verschiedene Karten gesammelt.
*   **Einfluss der God-Pack-Rate (`GodPackRate`):**
    *   Eine höhere Wahrscheinlichkeit für God Packs verschiebt die Verteilungen ebenfalls nach rechts.
    *   Besonders auffällig ist, dass die rechten Ränder der Verteilungen (d.h. die maximal erreichten Anzahlen verschiedener Karten) bei höheren God-Pack-Raten stärker ausgeprägt sind. Dies bedeutet, dass "glückliche" Ausgänge mit sehr vielen verschiedenen Karten wahrscheinlicher werden.
*   **Kombinierte Effekte:** Die stärksten Verschiebungen nach rechts (höchste Anzahl gesammelter Karten) sind bei langer Spieldauer *und* hoher God-Pack-Rate zu beobachten.
*   **Bedeutung für Wahrscheinlichkeitsverständnis:** Diese Simulation demonstriert, wie sich die Akkumulation zufälliger Ereignisse (hier: Kartenziehungen) über die Zeit verhält und wie seltene, aber vorteilhafte Ereignisse (God Packs) die Ergebnisverteilung signifikant beeinflussen können. Die Histogramme sind Schätzungen der zugrundeliegenden (aber unbekannten) wahren Wahrscheinlichkeitsverteilungen.

Diese Analyse verdeutlicht die Dynamik von Zufallsprozessen in Sammelszenarien und wie Simulationen helfen können, deren Verhalten zu verstehen und zu visualisieren.